# 广告公司支付的返佣如何进行会计处理

提问人：coolfish 时间：2013-01-27 11:02:27
一家广告公司的广告客户，分为代理和直客（代理为各广告代理公司，直客为这家广告公司直接发展的最终用户），在为对方提供广告播放劳务时，对方按合同约定支付广告费用时，这家公司按行业惯例，再按一定比例直接返佣给其他广告公司或其指定的第三家其他广告公司，行业惯例一般30%（具体有变化）。对此，这家广告公司想规范核算，在此前提下其收入按全额确认还是扣除佣金后的净额确认更符合会计准则和未来的监管需要。 1 、如果是先全额收款再直接返给签订合和付款的广告代理公司，可否把这部分佣金理解为代收代付款？即收到全款时，将净额确认为自己的收入，佣金做为其他应付款？ 2 、如果和广告代理公司协商后，在广告合同中直接明确对方最终以净额付款，则直接以净收款做收入，是否可以？ 3 、如果是先全额收款再返给广告代理公司指定的其他第三方广告代理公司，这部分是否应先全额确认收入？支付给第三方的佣金，通过和第三方签订类似技术指导、审查或咨询协议，将这部分付款做为当期成本或费用的一部分？ 上述第 1 、 2 种情况，应该反映了公司实际的业务情况，但在现有行业监管和财税政策下，是否可行？ 第三种情况，会导致和前两种的收入规模或毛利率有所不同。 各位接触过的广告公司一般对这块都是怎么处理的。

回答人：chenyiwei
对于收入确认应采用“总额法”还是“净额法”的问题，本版面上已有很多讨论，建议搜索一下。关键是分析合同条款，确定各代理商在交易过程中的作用及各方的权利、责任、义务和风险的承担情况。付款安排是先付后返还是直接按净额收付，并不是最主要的考虑因素。

回答人：chenyiwei
回复 coolfish 的帖子
建议考虑：
1 、向被审计单位（广告公司）支付广告款，和被审计单位支付该佣金的对象，是否为同一代理公司？ 2 、支付佣金是否需满足一定条件？如：是在广告合同签订后就有义务支付，还是收到客户支付的广告款之后才有义务支付？

回答人：chenyiwei
回复 coolfish 的帖子
1 、如果支付给同一代理公司的，原则上冲减收入；如果支付给第三方代理公司的，通常计入费用，但是有证据表明原付款代理公司指定将确定金额款项支付给第三方代理公司以结算该原付款代理公司与该第三方代理公司之间的债权债务关系的（如有三方抵账协议）的，应视同支付给原付款的代理公司，相应冲减收入。
2 、无论是计入费用还是冲减收入，该佣金均应在确认收入的同时计入损益，其金额为确定应支付的金额。如果协议约定是在收款后按实际收款金额的一定比例支付，则在确定应计提的应付佣金金额时，可考虑尚未收到的广告款在未来可能发生坏账的因素。

提问人：coolfish 时间：2013-01-29 17:20:55
回复 chenyiwei 的帖子
陈版，针对两种不同的类型，即直接付给同一代理公司冲减广告收入和支付给第三方代理公司确认为费用，会造成不同操作方式体现在账面上的毛利率有所不同，即一般的话，支付给第三方代理公司因计入当期费用而导致账面毛利相对虚高。这个从哪个角度解释比较好？

回答人：chenyiwei
建议： 1 、充分披露相关交易的流程和会计处理政策； 2 、适当修正财务指标，将支付给第三方但会计上计入销售费用的、与销售收入之间存在明确比例关系的佣金纳入毛利分析。